臺灣高等法院高雄分院刑事裁定
111年度抗字第347號
抗  告  人  
即 受刑 人  卞廷軒


                    （現於法務部○○○○○○○○○○○執行中）
上列抗告人即受刑人因聲請定其應執行刑案件，不服臺灣高雄地
方法院中華民國111年10月31日裁定(111年度聲字第1859號)，提
起抗告，本院裁定如下：
    主  文
原裁定撤銷，發回臺灣高雄地方法院。
    理  由
一、抗告意旨略以：抗告人即受刑人卞廷軒（下稱受刑人）放棄
    繳納罰金，希與不得易科罰金之罪合併定刑，因原裁定未將
    附表編號1與2所示之罪合併定應執行刑，懇請將案件儘速合
    併，為此提起抗告等語。
二、按「裁判確定前犯數罪者，併合處罰之。但有下列情形之一
    者，不在此限：一、得易科罰金之罪與不得易科罰金之罪。
    二、得易科罰金之罪與不得易服社會勞動之罪。三、得易服
    社會勞動之罪與不得易科罰金之罪。四、得易服社會勞動之
    罪與不得易服社會勞動之罪」、「前項但書情形，受刑人請
    求檢察官聲請定應執行刑者，依第51條規定定之」，刑法第
    50條第1項、第2項分別定有明文。是檢察官就刑法第50條第
    1項但書所列案件，聲請定應執行刑者，必須經受刑人之請
    求，始為合法。倘檢察官未經受刑人請求，逕聲請法院就受
    刑人所犯得易科罰金或得易服社會勞動之罪，與不得易科罰
    金或不得易服社會勞動之罪合併定其應執行刑者，所為聲請
    即非適法。又所謂經受刑人之請求，無論受刑人於檢察官聲
    請前已為該項請求；或檢察官於聲請時，受刑人雖尚未為該
    項請求，惟於法院為裁定前，受刑人已以書面或言詞向檢察
    官請求，均屬之。法院為裁定時，關於此一判斷聲請合法與
    否之要件，自應調查、審認（最高法院102年度台抗字第389
    號刑事裁定參照）。
三、經查：
(一)受刑人因犯如附表所示之罪，經如附表所示法院各判處如附
    表所示之刑，均經分別確定在案，有臺灣橋頭地方法院109
    年度審訴字第795號刑事判決、原審法院110年度簡字第1937
    號刑事判決及臺灣高等法院被告前案紀錄表等在卷可按。
(二)查檢察官就附表所示3罪聲請原審法院定應執行刑，因附表
    編號1之罪為得易科罰金之罪，附表編號2、3之罪為不得易
    科罰金之罪，揆諸上開說明，檢察官須經受刑人請求，始得
    向法院聲請定受刑人應執行之刑。原裁定固認卷附之民國11
    1年10月11日受刑人是否同意聲請定執行刑調查表所示，僅
    於聲請事項欄載有「本人涉有111年執緝字第468號等案件（
    詳如附表）」，並於定刑部分勾選「請求定應執行刑」，再
    由受刑人署押於該調查表之上，因卷內並無前開受刑人請求
    定執行刑之「附表」，且經原審法院詢問受刑人所在之法務
    部○○○○○○○○○○○，該監人員回覆：高雄地檢署於111年10月11
    日傳真與受刑人之聲請定執行刑調查表並未留存等情，有原
    審法院電話紀錄查詢表在卷可參（見原審卷第25頁），以致
    原審法院無法判斷受刑人是否已請求檢察官就附表編號1之
    罪與編號2、3之罪一併向原審法院聲請定應執行刑，因而駁
    回檢察官就附表編號1之罪定應執行刑之聲請。
(三)惟參諸前揭抗告意旨所示內容，與前揭111年10月11日受刑
    人是否同意聲請定執行刑調查表所示，聲請事項欄載有「本
    人涉有111年執緝字第468號『等』案件（詳如附表）」，及原
    審法院另詢問臺灣高雄地方檢察署執行科承辦股時，該股人
    員回覆：附表皆有傳真給受刑人確認等情，有原審法院電話
    紀錄查詢表附卷可憑（見原審卷第27頁），是上開卷證所示
    已有歧異之處，而影響本件受刑人究竟有無請求檢察官就附
    表編號1之罪與編號2、3之罪合併定執行刑之事實認定，故
    本件於原審為裁定前，受刑人是否已向檢察官為定執行刑之
    請求（書面或言詞），尚欠明瞭，此部分非不得經由調閱相
    關執行卷宗、訊問受刑人或其他方式調查釐清，惟原審未進
    一步調查，逕為駁回部分聲請之裁定，容有未洽。
四、綜上，抗告意旨指摘原裁定不當，非無理由，自應由本院將
    原裁定撤銷，並為保障受刑人權益及兼顧其審級利益，發回
    原審法院調查後更為妥適之裁處。
據上論結，應依刑事訴訟法第413條前段，裁定如主文。
中　　華　　民　　國　　111 　年　　11　　月　　23　　日
                  刑事第七庭    審判長法  官  李璧君
                                      法  官  李東柏
                                      法  官  鍾佩真　　
附表：
編號    罪名    宣告刑  犯罪日期（民國）     最後事實審        確定判決    備註     法院、案號 判決日期（民國） 法院、案號 確定日期（民國）   1  持有第三級毒品純質淨重五公克以上罪 有期徒刑5月，如易科罰金，以新臺幣1,000元折算一日 109 年4月間某日（聲請書誤載為4月15日，應予更正） 橋頭地院109年度審訴字第795號 109年12月30日 同左 110 年1月27日 執行案號：橋頭地檢111年執緝字270號         得易科罰金  2  轉讓禁藥罪 有期徒刑3 月 109 年6月28日 橋頭地院109年度審訴字第795號 109年12月30日 同左 110 年1月27日 執行案號：橋頭地檢111年執緝字271號         不得易科罰金 3 誣告罪 有期徒刑2 月 110年1月23日 高雄地院110年度簡字第1937號 110年7月19日 同左 110年8月25日 執行案號：高雄地檢111年執緝字468號         不得易科罰金 
以上正本證明與原本無異。
不得再抗告。
中　　華　　民　　國　　111 　年　　11　　月　　23　　日
　　　　　　　　　　　　　　　　　　　書記官  蕭家玲